【裁判字號】    89,訴,469
【裁判日期】    890804
【裁判案由】    槍砲彈藥刀械管制
【裁判全文】
臺灣板橋地方法院刑事判決                          八十九年度訴字第四六九號
    公  訴  人  臺灣板橋地方法院檢察署檢察官
    被      告  乙○○
    指定辯護人  甲○
右列被告因違反槍砲彈藥刀械管制條例案件，經檢察官提起公訴（八十九年度偵字第
一五０二號），甲○判決如左：
    主  文
乙○○未經許可，寄藏子彈，處有期徒刑陸月，併科新臺幣拾萬元，罰金如易服勞役
，以銀元參佰元即新臺幣玖佰元折算壹日。
扣案改造子彈拾顆沒收。
    事  實
一、乙○○於民國（下同）八十八年七月間某日，在其台北縣樹林市○○○街五九號
    四樓住處，受託代為保管友人不詳姓名綽號「三貴」成年男子所交付具有殺傷力
    之九厘米改造子彈十六顆（送內政部警政署刑事警察局鑑定時試射五顆，嗣再送
    請法務部調查局鑑定時拆解一顆，尚餘十顆）。嗣於八十九年一月九日二十一時
    許，在上址為警查獲，並扣得前開具殺傷力之改造子彈十六顆（尚另扣得游標尺
    一支、鯉魚鉗一支、平嘴鉗一支、螺絲起子一盒、金屬管一支，及不具殺傷力之
    玩具手槍五支）。
    理  由
一、右揭事實，業據被告乙○○於甲○審理時坦承不諱，並有前開改造子彈十六顆扣
    案足資佐證。扣案子彈十六顆，經送請內政部警政署刑事警察局鑑定結果，認係
    土造子彈，均具直徑九厘米之金屬彈頭，試射五顆，均可擊發，認具殺傷力乙節
    ，亦有該局八十九年一月十八日刑鑑字第六七六０號鑑定通知書一份附卷可稽（
    見偵卷第二十一頁正面）。本件事證明確，被告犯行堪予認定。
二、查扣案之改造子彈十六顆，係屬槍砲彈藥刀械管制條例第四條第一項第二款所稱
    之子彈，依同條例第五條規定，非經中央主管機關許可，不得持有、寄藏，被告
    未經許可寄藏前開子彈，核其所為，係犯槍砲彈藥刀械管制條例第十二條第四項
    之未經許可寄藏子彈罪。公訴人雖認被告係犯同條例第五條第一項之製造子彈罪
    嫌云云，然查：（一）被告乙○○雖於警訊時供稱：「警方在現場查扣．．．改
    造子彈十六發．．．游標尺一支、鯉魚鉗一支、尖嘴鉗（註：應係平嘴鉗）一支
    、螺絲起子一盒等改造手槍用工具乙批，全部均為我個人所有，（扣案物品）是
    我到三重市○○街某玩具店購得，我自行以在樹林市○○街（地址不詳）晉茂五
    金行購買之工具，因好奇好玩改的」云云（見偵卷第五頁反面），及於偵查訊問
    時自承：「（問：你有無改造子彈？）有，在樹林家，（問：如何改造？）我買
    子彈時就有附贈底火，所以我就以這些工具，改造放入，買回時在八十八年十月
    份就改了」云云（見偵卷第十八頁正面），然於甲○訊問時則改稱：「有被查扣
    子彈，但是朋友綽號「三貴」成年男子，與我差不多年紀，在八十八年七月左右
    把十六顆子彈寄放在我住處，工具是家裡平常就有的工具」、「扣案物工具是在
    晉茂五金行買的，但不是為了改造槍彈用，我大概是在八十八年七、八月或八、
    九月份買的，我家裡剛搬家，用來修理家裡的物品，（問：在偵查時承認改造子
    彈？）我是怕牽連朋友，（問：扣案的子彈何用？）沒有用，只是『三貴』寄放
    在我這裡，我把東西放在房間書桌上」等語，此有甲○八十九年四月七日、同年
    月二十一日訊問筆錄在卷可稽。其前後所供，已非一致。（二）經甲○將本件扣
    案之改造子彈、工具游標尺、鯉魚鉗、平嘴鉗各一支、螺絲起子一盒等物，送請
    法務部調查局鑑定本件扣案之改造子彈上有無以前開扣案之工具改造時所形成之
    金屬刮擦痕乙節，該局鑑定結果函覆稱：「送鑑改造子彈其上並未發現有以送鑑
    游標尺、鯉魚鉗、平嘴鉗、螺絲起子等工具施工改造時所形成的刮擦紋痕」，此
    有該局八十九年五月十七日（八九）陸（三）字第八九０三一九六七號鑑定通知
    書一份存卷可考，足見被告前開於警訊及偵查中自白稱以扣案之上開工具改造子
    彈云云，顯與事實不符，自不得僅憑被告前開於警訊、偵查中之與事實不相符合
    之自白，即據以認定被告有製造子彈之犯行。被告於甲○訊問時否認改造子彈，
    稱係友人綽號「三貴」不詳姓名成年男子所委託寄藏等語，應堪採信。被告持有
    改造上開子彈之原因雖有不同，然其持有之事實則為同一，甲○自得予以變更起
    訴法條。又寄藏乃受人委託保管，其保管本身之持有，乃寄藏之當然結果，且其
    間亦無中斷之情形，則其持有前開子彈之低度行為，應為寄藏之高度行為所吸收
    ，不另論罪。爰審酌被告任意保管具有殺傷力之改造子彈，對社會治安構成潛在
    威脅，並參酌其素行狀況、犯罪動機、目的、手段及犯罪後於甲○坦承等一切情
    狀，量處如主文所示之刑，並就併科罰金刑部分諭知易服勞役之折算標準。
三、扣案之改造子彈十六顆，原先雖具有殺傷力，惟其中五顆改造子彈於內政部警政
    署刑事警察局鑑定過程中業經試射擊發，另有一顆於法務部調查局鑑定時業經拆
    解，有前開內政部警政署刑事警察局鑑驗通知書及法務部調查局鑑定通知書各一
    份附卷足憑，該六顆子彈既已因試射擊發或拆解而不具有殺傷力，自難認為其仍
    屬違禁物，從而本件改造子彈十六顆中，僅有其餘尚未擊發之十顆改造子彈屬違
    禁物，爰就該等違禁物部分，依刑法第三十八條第一項第一款規定宣告沒收。另
    扣案游標尺一支、鯉魚鉗一支、平嘴鉗一支、螺絲起子一盒、金屬管一支，雖係
    被告所有，惟非供犯本罪所用之物，業由被告於甲○陳明，另扣案玩具手槍五支
    ，均不具殺傷力，此有前開內政部警政署刑事警察局鑑定通知書可考，亦分供被
    告犯罪所用之物，爰均不予宣告沒收。
據上論斷，應依刑事訴訟法第二百九十九條第一項前段、第三百條，槍砲彈藥刀械管
制條例第十二條第四項，刑法第十一條前段、第四十二條第二項、第三十八條第一項
第一款，罰金罰鍰提高標準條例第二條，現行法規所定貨幣單位折算新台幣條例第二
條，判決如主文。
本案經檢察官伍逸康到庭執行職務
中      華      民      國    八十九    年      八      月      四      日
                                      臺灣板橋地方法院刑事第五庭
                                          法  官  陳  翠  琪
右正本證明與原本無異。
如不服本判決，應於判決送達後十日內，向甲○提出上訴狀。
                                          書記官  曹  秋  冬
中      華      民      國    八十九    年      八      月      八      日
附錄本案論罪科刑法條全文
槍砲彈藥刀械管制條例第十二條
未經許可，製造、販賣或運輸子彈者，處一年以上七年以下有期徒刑，併科新台幣五
百萬元以下罰金。
未經許可，轉讓、出租或出借子彈者，處六月以上五年以下有期徒刑，併科新台幣三
百萬元以下罰金。
意圖供自己或他人犯罪之用，而犯前二項之罪者，處三年以上十年以下有期徒刑，併
科新台幣七百萬元以下罰金。
未經許可，持有、寄藏或意圖販賣而陳列子彈者，處五年以下有期徒刑，併科新台幣
三百萬元以下罰金。
第一項至第三項之未遂犯罰之。


司法院資訊處製作；財團法人民間司法改革基金會備份。
